臺灣屏東地方法院刑事判決
94年度訴字第1044號
公　訴　人　臺灣屏東地方法院檢察署檢察官
被　　　告　甲○○
　　　　　　　　　　（另案羈押在臺灣屏東看守所）
上列被告因違反毒品危害防制條例案件, 經檢察官提起公訴（94
年度毒偵字第2393號）, 本院裁定以簡式審判程序審理, 判決如
下:
    主  文
甲○○施用第一級毒品, 累犯, 處有期徒刑拾月。又連續施用第
二級毒品, 累犯, 處有期徒刑拾月。扣案第二級毒品甲基安非他
命肆包（毛重玖點壹公克）及空夾鏈袋壹包均沒收銷燬之。應執
行有期徒刑壹年陸月。扣案第二級毒品甲基安非他命肆包（毛重
玖點壹公克）及空夾鏈袋壹包均沒收銷燬之。
    事  實
一、甲○○前於民國90年間, 因竊盜案件, 為臺灣高等法院高雄
    分院判處有期徒刑10月確定（該院90年上易字第37號判決）
    , 甫於91年3 月26日執行完畢。其亦曾因施用毒品案件, 經
    本院裁定送觀察勒戒後, 因認無繼續施用傾向而於94年4 月
    11日釋放, 並由臺灣屏東地方法院檢察署檢察官於同年月13
    日以93年度毒偵字第1915號不起訴處分確定。然其未能警惕
    , 復於前開觀察勒戒完畢後5 年內, 基於施用第二級毒品之
    概括犯意, 自94年6 、7 月間某日起至94年9 月16日晚間某
    時止, 在屏東縣林邊鄉鄉內之不特定地點, 以將毒品放入玻
    璃球內燒烤, 使其汽化後再吸取其煙霧之方式, 連續施用第
    二級毒品甲基安非他命多次; 另又基於施用第一毒品之犯意
    , 於94年9 月16日晚間某時許, 在屏東縣林邊鄉○○村○○
    路192 之1 號住處附近, 以將毒品置入香菸內點燃抽吸之方
    式, 施用第一級毒品海洛因1 次。嗣因屏東縣警察局東港分
    局偵查隊據報甲○○非法持有槍枝（由檢察官另行偵辦中）
    , 循線於94年9 月17日凌晨1 時50分許, 在屏東縣林邊鄉○
    ○村○○路109 之7 號旁空地, 發現甲○○將其所有、預備
    供自己施用之甲基安非他命毒品4 包（合計毛重9.1 公克）
    及包裝上開毒品之空夾鏈袋1 包丟擲在地上而查獲。
二、案經屏東縣警察局東港分局報請臺灣屏東地方法院檢察署檢
    察官偵查起訴。
    理  由
一、上揭事實業據被告甲○○於偵查及本院審理中坦承不諱, 且
    其為警查獲時所採集之尿液, 經送往臺灣檢驗科技股份有限
    公司濫用藥物實驗室檢驗結果, 確呈嗎啡陽性及甲基安非他
    命陽性反應無誤; 且被告於為警查獲時扣案之結晶4 包, 經
    以臺灣尖端先進生技醫藥股份有限公司之毒品簡易快速篩檢
    試篩檢驗結果, 亦呈甲基安非他命反應, 其毛重為9.1 公克
    , 此分別有屏東縣警察局東港分局偵辦毒品危害防制條例案
    件尿液受檢人真實姓名對照表、臺灣檢驗科技股份有限公司
    濫用藥物尿液檢驗報告、屏東縣警察局東港分局扣押筆錄、
    查獲毒品案件毒品初步檢驗報告單各1 紙在卷可稽, 足證被
    告自白與事實相符。此外, 被告前因施用毒品, 經法院裁定
    送觀察勒戒至94年4 月11日獲釋一節, 則有臺灣高等法院被
    告前案紀錄表1 分附卷可查。本件事證已臻明確, 被告犯行
    堪予認定。
二、按海洛因為第一級毒品, 甲基安非他命為第二級毒品, 毒品
    危害防制條例第2 條第2 項第1 、2 款定有明文。被告於受
    觀察勒戒執行完畢釋放後5 年內再度施用海洛因毒品, 核其
    所為係犯毒品危害防制條例第10條第1 項施用第一級毒品罪
    及同條第2 項之施用第二級毒品罪, 其持有毒品之行為分別
    為施用毒品之犯行所吸收, 不另論罪。被告所犯上開兩罪，
    犯意各別, 罪名不同, 應分論併罰。被告多次施用第二級毒
    品之行為, 時間緊接, 所犯罪名相同, 顯係出於概括犯意反
    覆為之, 為連續犯, 應依刑法第56條之規定以一罪論, 並加
    重其刑。又被告前有如事實欄所示之科刑及執行情形, 有臺
    灣高等法院被告前案紀錄表附卷足憑, 其於刑之執行完畢後
    五年內, 再犯本件有期徒刑之二罪, 均為累犯, 應分別依法
    加重其刑。且因其所犯施用第二級毒品罪部分, 同時有兩項
    刑之加重事由, 應依法遞加之。爰審酌被告施用毒品之動機
    、施用頻率, 前因施用毒品經觀察勒戒後, 又再度施用毒品
    , 且併同施用第一、二級毒品, 持有甲基安非他命毒品數量
    非小, 於偵、審程序中坦承犯行, 態度尚稱良好等一切情狀
    , 量處如主文所示之刑, 並合併定其應執行之刑, 以資懲儆
    。扣案之第二級毒品甲基安非他命4 包, 毛重9.1 公克, 為
    查獲之毒品, 而該毒品之包裝袋及空夾鏈袋1 包, 既用以包
    裝毒品, 衡情已與毒品沾黏, 難以析離, 故應將其整體視為
    毒品, 併依毒品危害防制條例第18條第1 項前段規定諭知沒
    收銷燬。
據上論斷, 應依刑事訴訟法第273 條之1 第1 項、第299 條第1
項前段, 毒品危害防制條例第10條第1 、2 項、第18條第1 項前
段, 刑法第11條、第56條、第47條、第51條第5 款, 判決如主文
。
中　　華　　民　　國　　94　　年　　11　　月　　17　　日
                  刑事第四庭    法　官　王以齊
以上正本證明與原本無異。
如不服本判決應於收受本判決送達後十日內向本院提出上訴書狀
，其未敘述上訴理由者，並得於提起上訴後十日內向本院補提理
由書狀（均須按他造當事人之人數附繕本）「切勿逕送上級法院
」
中　　華　　民　　國　　94　　年　　11　　月　　17　　日
                                書記官  盧姝伶
附錄本判決論罪科刑法條：
毒品危害防制條例第10條第1項
施用第一級毒品者,處6月以上6年以下有期徒刑。
施用第二級毒品者,處3年以下有期徒刑。
